【裁判字號】    89,易,212
【裁判日期】    890630
【裁判案由】    恐嚇
【裁判全文】
臺灣臺東地方法院刑事判決                          八十九年度易字第二一二號
    公  訴  人  臺灣台東地方法院檢察署檢察官
    被      告  丙○○
右列被告因妨害自由案件，經檢察官提起公訴（八十九年度偵字第七四五號），本院
判決如左：
    主  文
丙○○以加害生命、財產之事，恐嚇他人致生危害於安全，處有期徒刑伍月，如易科
罰金以參佰元折算壹日。緩刑參年。
菜刀一把，沒收。
被訴公然侮辱、毀損一般物品部份，公訴不受理。
    事  實
一、丙○○曾於民國七十七年間因恐嚇安案件，經判處有期刑一年，於七十七年十二
    月十日執行完畢。雖未構成累犯，但仍未徹底悔悟，於八十九年三月二十九日晚
    上九時三十分許，酒後因懷疑鄰居甲○○○侵占其親戚土地而心生不滿，在台東
    縣成功鎮○○路四十二之一號，前自其住處取出菜刀一把揮舞，向甲○○○揚言
    將砍死甲○○○全家並放火燒毀甲○○○房子等語，甲○○○因而心生畏懼，致
    生危害於生命與財產之安全。經甲○○○報警查獲。並在其屋內扣得菜刀一把。
二、案經臺東縣警察局成功分局移送臺灣臺東地方法院檢察署檢察官偵查起訴。
    理  由
壹、有罪部份
一、訊據被告丙○○矢口否認右開事實，辯稱：「我不承認犯罪事實，我沒有說要放
    火燒他的房子，我住的和他的房子都是我姑婆的，我也沒有拿刀，當時我在睡覺
    。」「證人乙○○所言不實。我根本沒有拿菜刀。房子是我姑婆的，我怎麼會燒
    房子。」云云。惟查，右揭犯罪事實，業據被害人甲○○○於警訊時及偵審中指
    訴甚詳，並經証人即被害人之女乙○○到庭証述明確，核與被害人指訴之情節相
    符，並有扣案之菜刀一把足資佐証。被告所辯，要係諉卸之詞，不足採信。事證
    明確，被告犯行堪以認定，應依法論科。
二、核被告所為，係犯刑法第三百零五條之罪。爰審酌被告之品行、犯罪之動機、目
    的、手段、所生危害及犯罪後之態度等一切情狀，量處如主文所示之刑，並諭知
    易科罰金之折算標準。又被告於七十七年間雖曾受有期徒刑以上刑之執行完畢，
    惟五年以內未曾受有期徒刑以上刑之宣告，因一時失慮，致罹刑典，事後已與被
    害人達成民事調解，道歉認錯，深具悔意，經此刑之宣告後，應知警惕而無再犯
    之虞，本院因認暫不執行其刑為當，予以宣告緩刑，用啟自新。扣案之菜刀一把
    ，係被告所有，業據被告於警訊時供明，且係供犯罪所用物，應依刑法第三十八
    條第一項第二款宣告沒收。
貳、不受理部份
一、公訴意旨另以：被告丙○○於八十九年二月二十九日晚上九時三十分許，在台東
    縣成功鎮○○路四十二之一號住處前，因與甲○○○有土地糾紛酒後心生不滿，
    以「幹你娘」等穢語公然辱罵甲○○○，又於同晚十時五十分許，在上揭住處，
    持疑似木棍之物，砸毀甲○○○之女乙○○所有ＰＴＱ─七六五號機車之車頭儀
    表板，因認被告涉有刑法第三百零九條第一項之公然侮辱罪與第三百五十四條之
    毀損一般物品罪。
二、按告訴乃論之罪，告訴人於第一審辯論終結前得撤回其告訴，又告訴經撤回者，
    法院應諭知不受理之判決，刑事訴訟法第二百三十八條第一項、第三百零三條第
    三款分別定有明文。
三、查本件被告丙○○被訴公然侮辱與毀損觸犯刑法第三百零九條第一項之罪與第三
    百五十四條之罪，依同法第三百十四條與第三百五十七條規定須告訴乃論，茲據
    被告與告訴人甲○○○、乙○○等成立民事調解，有調解書附卷足憑，依鄉鎮市
    調解條例第二十五條第二項規定溯及於調解成立時撤回告訴，爰不經言詞辯論，
    諭知不受理之判決。
據上論斷，應依刑事訴訟法第二百九十九條第一項前段，第三百零七條、第三百零三
條第三款，刑法第三百零五條、第四十一條、第七十四條第一款、第三十八條一項第
二款，罰金罰鍰提高標準條例第一條前段、第二條，判決如主文。
中    華    民    國      八十九  年      六        月     三十     日
                                  臺灣臺東地方法院刑事庭
                                        法  官  朱中和
右正本證明與原本無異
如不服本判決應於送達後十日內向本院提出上訴狀
                                        書記官  王敏玉
中    華    民    國       八十九  年       七       月      七      日
刑法第三百零五條
以加害生命、身體、自由、名譽、財產之事恐嚇他人，致生危害於安全者，處二年以
下有期徒刑、拘役或三百元以下罰金。


司法院資訊處製作；財團法人民間司法改革基金會備份。
